【裁判字號】    92,易,584
【裁判日期】    920522
【裁判案由】    竊盜
【裁判全文】
臺灣桃園地方法院刑事判決                          九十二年度易字第五八四號
    公  訴  人  臺灣桃園地方法院檢察署檢察官
    被      告  甲○○
右列被告因竊盜案件，經檢察官提起公訴（九十二年度偵字第三一四五號、第三六七
六號），本院判決如左︰
    主  文
甲○○連續竊盜，累犯，處有期徒刑陸月，如易科罰金，以佰元折算壹日。
    事  實
一、甲○○曾因竊盜案件，於民國八十七年十二月十五日經台灣高等法院判處有期徒
    刑四月，八十八年四月三十日執行完畢。又因強盜案件，於八十八年四月二十八
    日經台灣高等法院判處有期徒刑三年二月。再因搶奪案件，於八十九年四月二十
    四日經本院判處有期徒刑八月。嗣該二案於執行中經合併計算刑期而於九十一年
    三月十四日假釋出獄，假釋期滿日期為九十二年六月五日。於假釋中，復於九十
    一年間因犯竊盜罪，經本院於九十一年十月八日以九十一年度易字第一０八九號
    刑事判決判處拘役三十五日確定，詎仍不知悔改，復基於意圖為自己不法所有之
    概括犯意，先於九十一年十二月二十三日下午五時二十分許，在桃園縣龍潭鄉○○路一八八號統一超商股份有限公司（下稱統一超商）直營之「７─１１便利超
    商」店內，竊取陳列於架上之妙鼻貼一盒、可伶可利旅行組一組、多芬洗面乳、
    指甲油、彩影粉各一瓶，得手後隨即將指甲油、彩影粉各一瓶藏放於上衣口袋及
    將妙鼻貼一盒、可伶可利旅行組一組、多芬洗面乳一瓶藏放內衣內，適為該店店
    長乙○○目睹，當場要求交出所竊物品，甲○○乃將洗面乳、妙鼻貼、可伶可利
    旅行組置於結帳櫃臺後，隨即攜帶指甲油及彩影粉各一瓶衝出店外掙脫逃逸，後
    為警查看監視錄影帶而循線查獲。復承繼前開犯意，於九十二年二月十六日十四
    時四十分許，至桃園縣龍潭鄉○○路三九八號邱東升所經營之「思夢樂流行服飾
    館」內，竊取陳列於架上之涼鞋乙雙，加以換穿，適為該店店長丙○○目睹，迨
    余女步出店外後，為店長丙○○當場發現並將余女送警究辦。
二、案經桃園縣政府警察局平鎮分局報請台灣桃園地方法院檢察署檢察官偵查起訴。
    理  由
一、訊據被告甲○○，矢口否認前開犯行，辯稱：伊當時身上有帶錢五百元，那雙涼
    鞋二百九十元，伊要到櫃台去付錢，並不是要跑掉，伊並沒有想要偷；而在統一
    超商也沒有偷東西，因在派出所時警察也有搜索伊的身體，但是並沒有發現指甲
    油及彩影粉各一瓶之物品云云。經查：
（一）被告於右揭時、地，將統一超商之指甲油、彩影粉各一瓶藏放於上衣口袋及將
      妙鼻貼一盒、可伶可利旅行組一組、多芬洗面乳一瓶藏放內衣內，適為該店店
      長乙○○目睹，當場要求交出所竊物品，甲○○乃將洗面乳、妙鼻貼、可伶可
      利旅行組置於結帳櫃臺後，隨即攜帶指甲油及彩影粉各一瓶衝出店外掙脫逃逸
      ，後為警查看監視錄影帶而循線查獲等情，業據證人乙○○於警訊、偵查中證
      述甚詳（九十二年度偵字第一六八一號偵查卷第六頁反面、第七頁正面、九十
      二年度偵字第三一四五號偵查卷第十一頁反面、第十二頁），且有監視錄影帶
      一捲在卷可憑（九十二年度偵字第一六八一號偵查卷第十八頁），而監視錄影
      帶經檢察官勘驗結果：被告在店內將貨架上之物品放入上衣口袋內，隨即為在
      旁監視之店長乙○○發現，並喝止要求交出貨品，被告將三樣物品置於櫃台後
      ，即轉身逃跑，乙○○跟著追出店外等情，有臺灣桃園地方法院檢察署檢察官
      勘驗筆錄一紙附卷可稽（九十二年度偵字第三一四五號偵查卷第十五頁）。若
      被告並未竊盜，為何於未結帳前即將物品放入口袋內？又為何不解釋清楚，即
      逃逸？若謂並未竊盜，孰能相信？又既於逃逸，版將竊得之贓物予以藏放，本
      符常情，自不能以事後警察循線查獲時，並未扣到贓物，即認被告並未行竊。
（二）被告於右揭時、地，將「思夢樂流行服飾館」內陳列於架上之涼鞋乙雙，加以
      換穿，適為該店店長丙○○目睹，迨余女步出店外後，為店長丙○○當場發現
      送警究辦等情，業據證人丙○○於警訊中證述甚詳（九十二年度偵字第三六七
      六號偵查卷第十一頁反面、第十二頁正面），且有贓物領據一紙、監視錄影帶
      一捲、監視錄影帶翻拍之照片一紙、被告置放於陳列架上之舊拖鞋照片一張、
      被告穿出仍掛有標示牌之新鞋子之照片一張在卷可憑（九十二年度偵字第三六
      七六號偵查卷第十三頁至第十六頁、第十八頁）。參以被告於警訊中自承：「
      當時我因穿著由店內竊得之鞋子一雙，由店內走出至門口，準備騎著腳踏車離
      去，不料店員自後追來，並通知警方將我逮捕．．．」等語（九十二年度偵字
      第三六七六號偵查卷第四頁反面）。若被告並未竊盜，為何於未結帳前即將鞋
      子穿出店外？又為何將舊拖鞋放在店內陳列架上？若謂並未竊盜，孰能相信？
（三）綜上所述，被告上開所辯顯係卸責之詞，委不足採，本件事件已明，被告犯行
      洵堪認定，應依法論科。
二、核被告甲○○所為，係犯刑法第三百二十條第一項之竊盜罪。被告先後二次竊盜
    犯行，時間緊接，犯罪構成要件相同，顯係基於概括犯意為之，為連續犯，應依
    刑法第五十六條之規定以一罪論，並加重其刑。又其曾有如事實欄所載之犯罪科
    刑執行完畢或假釋中等情形，有台灣高等法院被告全國前案紀錄表一份在卷可證
    。其受有期徒刑執行完畢之後，於五年內再犯有期徒刑以上之本罪，為累犯，應
    依法遞加重其刑。爰審酌被告犯罪動機、目的、手段、竊取財物之價值甚微，惟
    已有竊盜前科，惡性較重及其犯後態度等情狀，量處如主文所示之刑，並諭知易
    科罰金之折算標準。末查，如前所述，被告已有多次犯罪前科，或可認其有犯罪
    習慣，然被告於本件所犯之罪，情節甚輕，違法暨可責程度，在法律評價均極輕
    微，是以倘因輕節微情觸法之故即施予嚴峻及期間長達三年之強制工作處遇，顯
    有輕重失衡，本末倒置及罰逾其責之虞，徒生處罰苛虐之感，因之，本院認本件
    僅科以刑罰即可。公訴人請求諭知強制工作，難謂允當，爰不依其所請，末此敘
    明。
據上論斷，應依刑事訴訟法第二百九十九條第一項前段，刑法第五十六條、第三百二
十條第一項、第四十七條、第四十一條第一項前段，罰金罰鍰提高標準條例第一條前
段、第二條，判決如主文。
本案經檢察官邱曉華到庭執行職務。
中      華      民      國    九十二    年      五      月    二十二    日
                              臺灣桃園地方法院刑事第二庭
                                    法  官  曾 正 耀
右正本證明與原本無異。
如不服本判決，應於判決送達後十日內向本院提出上訴狀( 應附繕本 )，上訴於
臺灣高等法院。
                                    書記官  文 巧 雲
中      華      民      國    九十二    年      五      月    二十八    日
附本件論罪科刑依據之法條：
刑法第三百二十條第一項
意圖為自己或第三人不法之所有，而竊取他人之動產者，為竊盜罪，處五年以下有期
徒刑、拘役或五百元以下罰金。


司法院資訊處製作；財團法人民間司法改革基金會備份。
